臺灣高等法院高雄分院刑事判決　　　　　　　　　　九十三年度上易字第四九號
　　上　訴　人
　　即　被　告　乙○○
右上訴人因竊盜案件，不服臺灣高雄地方法院九十三年度易字第八０五號中華民國九
十三年八月二十四日第一審判決（起訴案號：臺灣高雄地方法院檢察署九十三年度偵
字第九五四六號），提起上訴，本院判決如左：
      主  文
上訴駁回。
      事  實
一、乙○○曾於民國九十二年間犯贓物案件，經臺灣高雄地方法院以九十二年度簡字
    第三六九七號判處有期徒刑三月確定，於九十三年一月十六日易科罰金執行完畢
    。詎乙○○仍不知悔改，竟基於意圖為自己不法所有之犯意，於九十三年五月八
    日九時許，在高雄市○○○路一六三號前，徒手竊取丙○○所有之車牌號碼ＧＡ
    Ｃ─８５９號重型機車（引擎號碼Ｃ0000000，車牌未尋獲，據被害人稱
    價值約新台幣九千元），得手後據為己有，於同日十時許，並以三輪拼裝車載運
    該機車至高雄縣鳳山市中崙橫巷（福順宮）旁，委請不知情友人李文基協助將該
    機車從三輪車上搬運下車，藏置於福順宮旁後，復以帆布覆蓋，嗣於同日下午五
    時三十分許，在上址處為警當場查獲。
二、案經高雄縣政府警察局鳳山分局報請台灣高雄地方法院檢察署檢察官偵查起訴。
      理  由
一、訊據被告乙○○固坦承將丙○○所有之車牌號碼ＧＡＣ─８５９號重型機車以三
    輪拼裝車載運至高雄縣鳳山市中崙橫巷（福順宮）旁，並請李文基協助將該機車
    從三輪車上搬運至於福順宮旁放置之事實，惟矢口否認有何竊盜犯行，辯稱：伊
    出去撿破銅爛鐵時發現該機車停放路邊，因為看起來很破舊，所以伊想應該是沒
    有人要的，才把該機車撿回來云云。
二、經查：右揭機車於前開時、地失竊之事實，業據被害人丙○○於警詢中指訴綦詳
    （見警卷第五頁），又證人李文基於警詢及偵查時均證稱：該重型機車是乙○○
    於九十三年五月八日上午十時左右以三輪拼裝車載運回來，乙○○叫我幫忙他將
    該機車從三輪拼裝車上搬下來，放到福順官旁，然後再用帆布蓋上等語（見警卷
    第三、四頁，偵查卷第十八頁），復有照片二張（見警卷第十頁）、機車行車執
    照（見警卷第十一頁）、贓物領結（見警卷第九頁）附卷可資佐證。參酌前揭照
    片，該機車經尋獲時雖未懸掛車牌，然結構完整，仍屬可使用之機車，被害人丙
    ○○亦稱：該機車現值九千元等語。足認該機車客觀上並非他人丟棄之廢棄物，
    況被告亦自承撿拾該機車之目的係為變賣換取金錢（見本院九十三年八月十日審
    判筆錄第六頁），顯見其亦明知該機車具有一定之經濟價值，而仍予以竊取，自
    有不法所有之意圖甚明。綜上，本件事證明確，被告前揭所辯，顯係事後卸責之
    詞，不足採信。
三、核被告乙○○所為，係犯刑法第三百二十條第一項之竊盜既遂罪。又被告乙○○
    曾於九十二年間犯贓物案件，經臺灣高雄地方法院以九十二年度簡字第三六九七
    號判處有期徒刑三月確定，並諭知易科罰金折算標準，於九十三年一月十六日易
    科罰金執行完畢等情，有臺灣高等法院被告全國前案紀錄表一份在卷可稽，其於
    五年以內再犯本件最重本刑為有期徒刑以上之罪，為累犯，應依刑法第四十七條
    規定，加重其刑。原審適用刑法第三百二十條第一項、第四十七條、第四十一條
    第一項前段，罰金罰鍰提高標準條例第一條前段、第二條，審酌被告竊取他人財
    物，犯後不能坦承犯行，空言狡辯，毫無悔意，惡性非輕，惟念被害人所受之損
    害不大，被害人丙○○遭竊之機車業經領回等一切情狀，量處有期徒刑五月，並
    諭知易科罰金之折算標準。經核並無違誤，量刑亦稱允當，被告上訴意旨，以前
    詞及原審量刑過重為由，指摘原判決不當，為無理由，應予駁回。
據上論結，應依刑事訴訟法第三百六十八條，判決如主文。
本案經檢察官陳建年到庭執行職務。
中      華      民      國    九十三    年      十      月    二十九    日
                              臺灣高等法院高雄分院刑事第八庭
                                  審判長法官  惠光霞
                                        法官  甲慶鐘
                                        法官  趙文淵
右正本證明與原本無異。
不得上訴。
                                  法院書記官  吳新貞
中      華      民      國    九十三    年      十一      月      二    日
附錄：本判決論罪法條：
刑法第三百二十條
意圖為自己或第三人不法之所有，而竊取他人之動產者，為竊盜罪，處五年以下有期
徒刑、拘役或五百元以下罰金。
意圖為自己或第三人不法之利益，而竊佔他人之不動產者，依前項之規定處斷。
前二項之未遂犯罰之。
